# 111111111

提问人：aa7338267 时间：2011-06-02 17:33:13
1111111111

回答人：chenyiwei
这部分工资余额以后是否会发放？有无明确的发放时间表？ 预计实际发放时能否计入该年度的应纳税所得额作为税前扣除项目？ 预计实际发放年度，该公司能否产生足够的应纳税所得额？